臺灣桃園地方法院刑事判決
111年度訴字第787號
公  訴  人  臺灣桃園地方檢察署檢察官 
被      告  余宗恩



選任辯護人  左自奎律師（法扶律師）
上列被告因違反毒品危害防制條例案件，經檢察官提起公訴（11
1年度偵字第19011號），本院判決如下：
    主  文
甲○○犯販賣第三級毒品而混合二種以上毒品罪，處有期徒刑參年
玖月。
未扣案之犯罪所得新臺幣壹萬陸仟元沒收，於全部或一部不能沒
收或不宜執行沒收時，追徵其價額。
    事  實
一、甲○○明知4-甲基甲基卡西酮、甲基-N,N-二甲基卡西酮、芬
    納西泮均係毒品危害防制條例列管之第三級毒品，不得非法
    販賣，竟基於販賣第三級毒品而混合二種以上毒品以營利之
    犯意，於民國109年7月底至109年8月19日間某時，在雲林縣
    ○○市○○路00號旁停車場，以新臺幣（下同）1萬6,000元價格
    ，販賣摻有上開第三級毒品之咖啡包100包予丙○○，嗣丙○○
    於109年8月26日下午1時55分許，在雲林縣○○市○○路0段000
    巷00號前為警查獲，並扣得上開毒品咖啡包7包。而後，丙○
    ○於109年8月29日晚上7時19分許，匯款1萬6,000元至甲○○指
    定之郵局帳號00000000000000號帳戶。
二、案經新北市政府警察局刑事警察大隊報告臺灣桃園地方檢察
    署檢察官偵查起訴。
    理  由
一、證據能力部分：
    本判決所引用供述證據之證據能力，被告甲○○、辯護人均同
    意作為證據，本院審酌各項證據作成時之情況，並無違法取
    證及證明力明顯過低之瑕疵，認為以之作為證據應屬適當，
    依刑事訴訟法第159條之5第1項規定，均有證據能力。至於
    本判決所引用之非供述證據部分，與本案均有關連性，亦無
    證據證明係實施刑事訴訟程序之公務員以不法方式所取得，
    依刑事訴訟法第158條之4反面解釋，亦具證據能力。
二、認定事實所憑之證據及理由：
㈠、上揭犯罪事實，業據被告於警詢、偵查、本院準備程序及審
    理中坦承不諱（見偵卷第11至13頁、第61至63頁、本院卷第
    39頁、第105頁、第110頁），核與證人丙○○於警詢及偵查中
    證述之情節大致相符（見他字卷第56頁、第296至297頁、第
    376頁、第412至413頁），並有郵局帳號00000000000000號
    帳戶客戶歷史交易清單、雲林縣警察局西螺分局搜索扣押筆
    錄、扣押物品目錄表、通話譯文、對話紀錄、自動櫃員機交
    易明細表在卷可稽（見他字卷第285頁、第309至311頁、偵
    卷第27頁、第29至31頁）。又丙○○為警查獲時所扣得之毒品
    咖啡包7包，經送鑑驗結果，檢出第三級毒品4-甲基甲基卡
    西酮、甲基-N,N-二甲基卡西酮、芬納西泮成分（純質總淨
    重1.3757公克），有衛生福利部草屯療養院109年9月17日鑑
    驗書在卷可稽（見他字卷第307至308頁），足認被告上開任
    意性自白與事實相符，堪予採信。
㈡、按一般民眾普遍認知毒品之非法交易，向為政府嚴加查緝之
    對象，且販賣毒品罪又係重罪，衡諸常情，倘非有利可圖，
    絕無平白甘冒被查獲之高度風險，與他人從事毒品交易之理
    ，從而，舉凡係有償交易，除足反證其確另基於某種非圖利
    本意之關係外，通常尚難因無法查悉其買進、賣出之差價，
    而諉無營利之意思，或阻卻販賣犯行之追訴；再者，販賣毒
    品係違法行為，非可公然為之，亦無公定價格，且容易分裝
    、增減份量，而買賣之價格，可能隨時依交易雙方關係之深
    淺、購毒者之資力、需求量及對行情之認知、毒品來源是否
    充裕、查緝是否嚴謹、風險大小等情形，而異其標準，非可
    一概而論，從而販賣之利得，除販賣之價量俱臻明確外，委
    難察得實情，然販賣者從價差或量差中牟利之方式雖異，其
    意圖營利之販賣行為則無二致。經查，被告所為上開販賣第
    三級毒品犯行，業經其供認在卷，且被告自承其以1包120元
    價格購買毒品咖啡包，再以1包160元之價格出售予丙○○等語
    （見本院卷第39頁），足證被告確有藉販賣毒品之方式謀取
    利潤，其主觀上具有營利之意圖，要無疑義。
㈢、至於辯護人固為被告辯以：丙○○於109年8月26日下午1時55分
    許，在雲林縣○○市○○路0段000巷00號前為警查獲時，尚未匯
    款1萬6,000元予被告，是被告之販賣行為尚未完成，應屬未
    遂階段云云。惟按販賣毒品之既未遂，係以標的物（毒品）
    已否交付為斷，苟標的物已交付，縱買賣價金尚未給付，仍
    應論以販賣既遂罪（最高法院107年度台上字第1742號判決
    意旨可資參照）。被告基於營利意圖，將摻有第三級毒品之
    咖啡包100包交予具有購買毒品真意之丙○○，揆諸前揭說明
    ，被告販賣毒品之行為即屬既遂，不因是否取得買賣價金而
    異。辯護人此部分主張，顯無可採。　　
㈣、從而，本件事證明確，被告犯行洵堪認定，應依法論科。
三、論罪科刑：
㈠、按毒品危害防制條例第9條第3項規定：「犯前5條之罪（即毒
    品危害防制條例第4條至第8條）而混合二種以上之毒品者，
    適用其中最高級別毒品之法定刑，並加重其刑至二分之一。
    」參酌其立法理由載明：「本條第3項所稱之混合，係指將
    二種以上之毒品摻雜調合，無從區分而言（如置於同一包裝
    ）。依目前毒品查緝實務，施用混合毒品之型態日益繁多，
    且因混合毒品之成分複雜，施用後所造成之危險性及致死率
    均高於施用單一種類者，為加強遏止混合毒品之擴散，爰增
    訂第3項，規定犯第4條至第8條之罪，而有混合二種以上毒
    品之情形者，加重其刑至二分之一。另本項係屬分則之加重
    ，為另一獨立之犯罪型態，如其混合二種以上毒品屬不同級
    別，應依最高級別毒品所定之法定刑，並加重其刑至二分之
    一，例如販賣混合第三級及第四級毒品者，依販賣第三級毒
    品之法定刑處斷，並加重其刑至二分之一；如屬同一級別者
    ，因無從比較高低級別，則依各該級別毒品所定之法定刑，
    加重其刑至二分之一，併予敘明」。查被告販賣之毒品咖啡
    包，同時摻有第三級毒品4-甲基甲基卡西酮、甲基-N,N-二
    甲基卡西酮、芬納西泮成分，自屬毒品危害防制條例第9條
    第3項所稱之混合二種以上之毒品。
㈡、核被告所為，係犯毒品危害防制條例第9條第3項、第4條第3
    項之販賣第三級毒品而混合二種以上毒品罪。
㈢、刑之加重、減輕事由：
　1.被告所為販賣第三級毒品而混合二種以上毒品罪，應依毒品
    危害防制條例第9條第3項規定加重其刑。
  2.按犯毒品危害防制條例第4條至第8條之罪於偵查及歷次審判
    中均自白者，減輕其刑，毒品危害防制條例第17條第2項定
    有明文。被告於偵查及本院審理中就上開犯罪事實均坦承不
    諱，依毒品危害防制條例第17條第2項規定減輕其刑。
　3.被告所犯販賣第三級毒品而混合二種以上毒品未遂犯行，有
    前揭刑之加重及減輕事由，爰依法先加後減之。
　4.被告雖供稱其毒品來源為「陳志龍」云云，惟被告未曾指認
    過「陳志龍」，業據其供陳在卷（見本院卷第39頁），被告
    既未供出毒品來源之有關資料，使調查或偵查犯罪之公務員
    因而對之發動調查或偵查並查獲，自無從依毒品危害防制條
    例第17條第1項規定減輕或免除其刑。
　5.按刑法第59條規定之酌量減輕其刑，必須犯罪另有特殊之原
    因與環境，在客觀上足以引起一般同情，認為即使予以宣告
    法定最低度刑，猶嫌過重者，始有其適用。此所謂法定最低
    度刑，固包括法定最低本刑；惟遇有其他法定減輕之事由者
    ，則應係指適用其他法定減輕事由減輕其刑後之最低度刑而
    言。倘被告別有法定減輕事由者，應先適用法定減輕事由減
    輕其刑後，猶認其犯罪之情狀顯可憫恕，即使科以該減輕後
    之最低度刑仍嫌過重者，始得適用刑法第59條規定酌量減輕
    其刑。查被告時值青壯，四肢健全，顯無不能謀生之情事，
    竟為私利，販賣混合二種以上之第三級毒品予他人，且販賣
    毒品之數量非少，對社會秩序危害非輕，其犯罪目的、行為
    手段及所生危害，客觀上顯不足以引起一般人同情，亦無證
    據證明被告有何客觀上特殊原因或環境致需販賣毒品，況經
    依毒品危害防制條例第17條第2項規定減刑其刑後，法定刑
    已大幅減輕，客觀上已無情輕法重，而有情堪憫恕之情形，
    自無再依刑法第59條規定酌減其刑之餘地。辯護人此部分請
    求，自非有據。
㈣、爰審酌被告明知毒品對人體身心健康之危害性，不思努力進
    取獲取所需，漠視法令，為圖一己私利，販賣混合二種以上
    之第三級毒品予他人，助長吸食毒品之氾濫，輕則戕害施用
    者之身心健康，重則引發各種犯罪，對社會秩序潛藏之危害
    甚高，侵害社會、國家法益甚鉅，所為實屬不該，惟念其犯
    後坦承犯行，尚見悔意，兼衡其犯罪動機、目的、手段、素
    行、販賣毒品之數量、警詢中自承國小畢業之智識程度、家
    庭經濟狀況貧困、犯罪所得利益等一切情狀，量處如主文所
    示之刑。
四、沒收部分：
    按犯罪所得，屬於犯罪行為人者，沒收之。但有特別規定者
    ，依其規定；前二項之沒收，於全部或一部不能沒收或不宜
    執行沒收時，追徵其價額，刑法第38條之1第1項、第3項分
    別定有明文。被告就本件犯行，已取得丙○○所匯之價款1萬6
    ,000元，業據其供承在卷（見本院卷第39頁），雖未扣案，
    然因屬犯罪所得之財物，應依刑法第38條之1第1項前段、第
    3項規定宣告沒收，於全部或一部不能沒收或不宜執行沒收
    時，追徵其價額。
據上論斷，應依刑事訴訟法第299條第1項前段，毒品危害防制條
例第9條第3項、第4條第3項、第17條第2項，刑法第11條、第38
條之1第1項前段、第3項，判決如主文。
本案經檢察官乙○○提起公訴，檢察官黃翎樵、謝咏儒到庭執行職
務。
中　　華　　民　　國　　111 　年　　12　　月　　16　　日
                  刑事第九庭審判長法    官  陳品潔
　　　　　　　　　
　　　　　　　　　                法    官  謝承益
　　　　　　　　　
　　　　　　　　　                法    官  蔣彥威
以上正本證明與原本無異。
如不服本判決應於收受判決後20日內向本院提出上訴書狀，並應
敘述具體理由。其未敘述上訴理由者，應於上訴期間屆滿後20日
內向本院補提理由書(均須按他造當事人之人數附繕本)「切勿逕
送上級法院」。 
　　　　　　　　　　　　　　　    書 記 官　賴葵樺
中　　華　　民　　國　　111 　年　　12　　月　　19　　日
附錄本件論罪科刑法條全文：
毒品危害防制條例第4條
製造、運輸、販賣第一級毒品者，處死刑或無期徒刑；處無期徒
刑者，得併科新臺幣3千萬元以下罰金。
製造、運輸、販賣第二級毒品者，處無期徒刑或10年以上有期徒
刑，得併科新臺幣1千5百萬元以下罰金。
製造、運輸、販賣第三級毒品者，處7年以上有期徒刑，得併科
新臺幣1千萬元以下罰金。
製造、運輸、販賣第四級毒品者，處5年以上12年以下有期徒刑
，得併科新臺幣5百萬元以下罰金。
製造、運輸、販賣專供製造或施用毒品之器具者，處1年以上7年
以下有期徒刑，得併科新臺幣1百50萬元以下罰金。
前五項之未遂犯罰之。
毒品危害防制條例第9條
成年人對未成年人販賣毒品或犯前三條之罪者，依各該條項規定
加重其刑至二分之一。
明知為懷胎婦女而對之販賣毒品或犯前三條之罪者，亦同。
犯前五條之罪而混合二種以上之毒品者，適用其中最高級別毒品
之法定刑，並加重其刑至二分之一。